# 求助陈版：库存股回购后续处理

提问人：603xiaocai 时间：2019-10-31 06:30:22
@chenyiwei 陈版主，请教如下问题：
上市公司回购股份，形成库存股，但尚未决定库存股的用途，则在持有期间，是否需要对库存股按照市价进行确认，虽然会计准则上规定库存股用成本法进行核算，但如果上市公司股价持续下跌，是否应考虑其公允价值？

回答人：chenyiwei
库存股是发行方自身的权益工具。如 2 楼引用的准则条文所述，企业自身权益工具的公允价值变动不予确认。